【裁判字號】    88,上易,5326
【裁判日期】    890119
【裁判案由】    恐嚇
【裁判全文】
臺灣高等法院刑事判決                          八十八年度上易字第五三二六號
    上 訴人 即
    被      告  甲○○
右上訴人因被告恐嚇案件，不服臺灣士林地方法院八十八年度易字第一一０四號，中
華民國八十八年九月二十一日第一審判決（起訴案號：臺灣士林地方法院檢察署八十
八年度偵字第五六二五號）提起上訴，本院判決如左：
    主  文
上訴駁回。
    事  實
一、甲○○於民國八十七年間，因犯竊盜罪，經本院判處拘役五十日確定，於八十八
    年四月九日執行完畢；復於八十八年間，因犯贓物罪及竊盜罪，經本院分別判處
    處有期徒刑三月及四月確定，於八十八年六月三十日入監服刑，預計於八十九年
    一月二十九日接續執行完畢（不構成累犯）。甲○○於八十八年四月二十六日晚
    上九時三十分許，在台北縣汐止市○○○路一二六號地下室撞球場，見就讀台北
    縣樟樹國中之丙○○（七十四年九月五日生）、丁○○（七十五年八月二十五日
    生）年幼可欺，竟意圖為自己不法之所有，藉口要認丁○○為乾妹被拒，既表示
    要毆打丙○○、丁○○，以加害身體之事恐嚇二人，使其心生畏懼，命二人須於
    一星期內交付新台幣（下同）一千元供其購買毒品安非他命之用。繼之甲○○接
    續於同年四月二十七日、二十八日、二十九日上下學時間，出現於徐女、張女就
    讀學校之校門口，使其二人更生畏怖。嗣丙○○、丁○○家長知悉上情後，即計
    由丙○○與甲○○相約於四月二十九日晚上，由甲○○至台北縣汐止市○○○路
    一二０巷六號二樓丙○○住處收取錢財，並報警於當天晚上十時許在徐女住處查
    獲甲○○，其恐嚇取財犯行始未得逞。
二、案經丙○○、丁○○訴由台北縣警察局汐止分局報請台灣士林地方法院檢察署檢
    察官偵查起訴。
    理  由
一、訊據被告甲○○矢口否認涉有右揭恐嚇取財未遂之犯行，辯稱：伊於八十八年四
    月二十六日晚上在汐止撞球場撞球，並未與丙○○、丁○○二人交談；於其後三
    日行經二人校門口時，亦未見張女、徐女二人；同年四月二十九日晚上伊至丙○○住處，係誤認丙○○之母找伊聊天云云。惟查：
  (一)右揭事實迭據告訴人丙○○、丁○○二人於警訊、偵查中指訴綦詳（分見偵查卷
    第七頁、第九頁、第十五、十六頁）。被告自承與告訴人二人並無怨隙，其應無
    設詞誣陷被告之必要。反觀被告於八十八年四月二十六日晚上在撞球場是否與丁○○、丙○○二人交談乙節，業經被告於警訊時供稱：四月二十六日晚上在撞球
    場，伊只是對丁○○稱是否要做伊之乾妹，張女不肯，說過一段時間再看看，說
    完伊就看別人撞球，並未恐嚇她云云（見偵查卷第五頁）；嗣於檢察官偵查、原
    審及本院則改稱：八十八年四月二十六日有碰到她們，伊玩撞球，沒和她們說話
    云云，就其是否有出言恐嚇，被告所言實有前後供述不一之瑕疵可指，且均與事
    實不符，前開辯解顯係避重就輕之詞，委不足採。
  (二)另查，就被告於八十八年四月二十七日至二十九日是否接續出現於告訴人二人就
    讀之樟樹國中，被告先於警訊中陳稱：四月二十八日下午是陪友人陳健明去接丙○○，四月二十九日上午是陪陳健明經過樟樹國中而在門口休息（見偵查卷第五
    、六頁）；嗣於檢察官訊問時卻言：四月二十七日、二十八日、二十九日有和朋
    友經過，但未看到告訴人二人（見偵查卷第二二頁）；於原審訊問時又改稱：上
    述時間有經過學校大門，但並非等告訴人，四月二十九日上午則未去校門口（見
    原審卷第二二頁）。依被告前開供述，其就是否出現及為何出現於校門口，非但
    前後陳述反覆，亦與告訴人等所述不符，被告既自承僅與告訴人二人甫認識二、
    三日，卻接連三日出現於校門口，當係欲使告訴人等心生畏懼而伺機取財甚明。
  (三)再查，告訴人丁○○指稱：被告說拿錢要買安非他命等語在卷，核與證人乙○○
    證述：「不願看到小孩受恐嚇，抗拒上學，我聯合劉金花和他先生，我叫我小孩
    丙○○約他（指被告）來我們家，之後報警，他一進門我問他為何要錢，他說要
    買安沒有錢」（見偵查卷第十六頁）等情一致，參以被告確有施用毒品紀錄，有
    台灣高等法院檢察署刑案紀錄簡覆表在卷可按，益徵告訴人二人之指訴應屬實在
    。綜上所述，本件事證明確，被告所辯核係事後卸責之詞，均不足採，其犯行堪
    以認定，應依法論科。至被告聲請與告訴人對質乙節，因告訴人歷次指訴已臻明
    確，且核與証人証言相符，故無必要，附此敘明。
二、核被告所為，係犯刑法第三百四十六條第三項、第一項之恐嚇取財未遂罪。被告
    已著手於恐嚇取財行為之實施，而未生得財之結果，為未遂犯，爰依刑法第二十
    六條前段之規定，按既遂犯之刑度減輕其刑。原審引用前開法條及罰金罰鍰提高
    標準條例第一條前段，暨審酌被告犯罪之動機、目的係因缺錢購買毒品，竟起意
    恐嚇國中女學生、數度至校門口等候，使告訴人心生畏怖、有事實欄之前科，品
    行不佳、正值年輕力壯之際，卻不知積極進取，憑己力賺錢，卻思不勞而獲、犯
    罪雖未生得財之結果，惟其恐嚇行為對告訴人及家人所生之威脅非輕及犯罪後猶
    否認犯行之態度等一切情狀，量處有期徒刑五月，其認事用法核無違誤。被告上
    訴空言否認犯罪，指摘原判決不當，為無理由，應予駁回。
據上論斷，應依刑事訴訟法第三百六十八條，判決如主文。
本案經檢察官郭弘佑到庭執行職務。
中      華      民      國    八十九    年      一      月     十九     日
                              臺灣高等法院刑事第十三庭
                                  審判長法  官  常  尚  信
                                        法  官  周  占  春
                                        法  官  盧  彥  如
右正本證明與原本無異。
不得上訴。
                                        書記官  蘇  文  正
中      華      民      國    八十九    年      一      月    二十一    日
附錄：本判決論罪科刑法條全文
刑法第三百四十六條第三項第一項：
意圖為自己或第三人不法之所有，以恐嚇使人將本人或第三人之物交付者，處六月以
上五年以下有期徒刑，得併科一千元以下罰金。
前二項之未遂犯，罰之。


司法院資訊處製作；財團法人民間司法改革基金會備份。
